【裁判字號】    97,抗,65
【裁判日期】    970226
【裁判案由】    清償債務強制執行聲明異議
【裁判全文】
臺灣高等法院高雄分院民事裁定            97年度抗字第65號
抗  告  人
即 聲 明人  乙○○
上列抗告人因債權人台灣土地銀行股份有限公司與債務人甲○○
間清償債務強制執行事件，對於中華民國96年11月29日台灣高雄
地方法院96年度執字第4981號所為裁定提起抗告，本院裁定如下
：
    主    文
原裁定廢棄，發回台灣高雄地方法院。
    理    由
一、本件聲明異議及抗告意旨略以：抗告人為訴外人王德川之債
    權人，王德川已於民國 (下同)90 年5 月18日死亡，其遺產
    即高雄縣鳥松鄉○○○段第989 、989-1 、989-2 地號等3
    筆土地，由債務人甲○○繼承，嗣上開土地經原審法院以96
    年度執字第4981號強制執行在案，並於96年8 月20日拍定，
    抗告人亦於同日具狀聲明參與分配。強制執行法第32條第1
    項固規定他債權人參與分配者，應於標的物拍賣終結之日1
    日前，惟因8 月18、19日分別為星期六、日，依民法第122
    條規定，本件參與分配之末日應為星期日之次日即8 月20日
    ，抗告人既係於該日參與分配，自應與其他債權人依債權比
    例同受分配，即應受分配新台幣1609萬3680元，而非僅就債
    權分配餘額受償云云。
二、按法令、審判或法律行為所定之期日或期間，除有特別規定
    外，其計算依民法之規定，其期日或其期間之末日，為星期
    日、紀念日或其他休息日時，以其休息日之次日代之，民法
    第119 條，第122 條分別定有明文。
三、經查，強制執行法第32條固規定：「他債權人參與分配者，
    應於標的物拍賣、變賣終結或依法交債權人承受之日一日前
    ，其不經拍賣或變賣者，應於當次分配表作成之日一日前，
    以書狀聲明之。逾前項期間聲明參與分配者，僅得就前項債
    權人受償餘額而受清償；如尚應就債務人其他財產執行時，
    其債權額與前項債權餘額，除有優先權者外，應按其數額平
    均受償。」惟綜觀強制執行法全部法條，並未就該「一日前
    」若為星期日、紀念日或其他休息日時應如何處理，另有明
    文規定，則自仍適用民法第122 條規定，即以星期日、紀念
    日或其他休息日之次日代之。
四、抗告人之聲明參與分配狀係在本件執行標的物拍定日即96年
    8 月20日提出，有拍賣不動產筆錄及抗告人參與分配狀在執
    行卷可稽，依上開說明，抗告人因「標的物拍賣終結日一日
    前」為休息日，而於次日提出參與分配狀，於法並無不符，
    原裁定駁回抗告人聲明異議，尚有不當，抗告應認為有理由
    ，爰由本院將原裁定廢棄，並發回台灣高雄地方法院，更為
    妥適之處理。
五、據上論結，本件抗告為有理由，依強制執行法第30條之1 、
    民事訴訟法第492 條，裁定如主文。
中    華    民    國    97    年    2     月    26    日
                            民事第四庭
                                審判長法官  蔡文貴
                                法      官  謝靜雯
                                法      官  黃科瑜
以上正本證明與原本無異。
如不服本裁定應於送達後10日內向本院提出再抗告狀（並按他造
當事人之人數附繕本），並繳納再抗告費新台幣1,000 元。再為
抗告應以適用法規顯有錯誤為理由，並經本院之許可，該許可以
原裁定所涉及之法律見解具有原則上之重要性者為限，並委任律
師為代理人。抗告人之配偶、三親等內之血親、二親等內之姻親
，或抗告人為法人、中央或地方機關時，其所屬專任人員具有律
師資格並經法院認適當者，亦得為第三審代理人。抗告人或其法
定代理人具有律師資格者及前項情形，應於提起抗告或委任時釋
明之。
中    華    民    國    97    年     2    月    27    日
                                書  記  官   邱麗莉
                                                      Ｆ


司法院資訊處製作；財團法人民間司法改革基金會備份。
